臺灣高雄地方法院民事裁定
111年度破字第11號
聲  請  人  阿里實業有限公司

法定代理人  梁家源  


相  對  人  林少邑（原名：林招生、林原碇）


上列當事人間聲請宣告破產事件，本院裁定如下：
  主  文
聲請駁回。
聲請程序費用由聲請人負擔。
  理  由
一、聲請意旨略以：聲請人為相對人之債權人，相對人積欠聲請
    人之本金計算至民國111年8月24日止為新臺幣（下同）477
    萬1,655元，聲請人多次與相對人進行協商，迄今未果，而
    其所有之資產，應當足以構成破產財團，且應足敷清償破產
    財團費用及財團債務，而具有宣告破產實益，請准宣告相對
    人破產等語。
二、按破產，對債務人不能清償債務者，宣告之，破產法第57條
    定有明文。而所謂「不能清償債務」係指債務人之財產狀態
    （包括信用能力），就所負之一般金錢債務或得易為金錢之
    債務，陷於長久不能支付之狀態，亦即債務人欠缺清償能力
    ，對於已屆清償期而受請求之合法債務，全盤無法清償而言
    ，倘債務人僅一時的支付困難，尚非不能清償債務，難認與
    破產之要件已相符合。債務人之財產價值是否足堪清償其債
    務，除參酌債務人不動產之有無及其價值為認定外，尚須考
    量債務人之其他財產、信用、能力等情（最高法院99年度台
    抗字第157號裁定意旨參照）。　　
三、經查：
　㈠聲請人主張原債權人第一金融資產管理股份有限公司將本案
    債權及一切從屬權利讓予聲請人，聲請人為相對人之債權人
    ，對相對人之債權本金為477萬1,655元，業據其提出本院核
    發之債權憑證、債權讓與證明書，債權讓與通知暨合法送達
    證明等件為憑（本院卷第15至23、81至95頁），可認聲請人
    主張其係相對人之債權人、相對人積欠債務至少已達477萬1
    ,655元等節為真實。
　㈡相對人除積欠聲請人477萬1,655元及利息、違約金之債務外
    ，至少尚積欠其他債權人如彰化商業銀行股份有限公司（下
    稱彰化商銀）之債務254萬8,392元，有相對人綜合信用報告
    、彰化商銀所提出111年10月26日民事陳報狀可憑（本院卷
    第41至51、59至71頁），相對人所積欠之債務本金數額總計
    已達732萬47元。是依現可調查之資料，相對人之債務總額
    應為732萬47元。
　㈢本件聲請人主張相對人尚有下列資產，經核算其資產總價值
    應為2,037萬626元：
　⒈依本院依職權調閱相對人之稅務電子閘門財產所得調件明細
    表顯示，相對人於108、109、110年度分別有薪資及其他所
    得之合計金額依序為186萬637元、104萬9,472元、0元，有
    稅務電子閘門財產所得調件明細表可參（本院卷第99至110
    頁）。是目前並無證據可資認定相對人保有108、109年之現
    金。
　⒉相對人名下所有如附表所示土地（即高雄市○○區○○段000○000
    地號土地、高雄市大寮區開封段80、332、333、355、386、
    387、388、452、501地號土地、屏東縣○○鎮○○段0000地號等
    12筆土地，下合稱系爭土地）及汽車2筆（下合稱系爭車輛
    ）；關於系爭土地部分依公告現值計算，參酌高雄市○○區○○
    段000地號土地上有抵押貸款720萬元，扣除該筆土地價值後
    ，系爭土地之價值合計已高達2,037萬626元等情，有土地登
    記謄本、稅務電子閘門財產所得調件明細表、全國財產稅總
    歸戶查詢清單等件在卷可證（本院卷第99至110、131至132
    、137至187頁）。系爭汽車則為74、77年所出產，核屬已逾
    耐用年限之老舊汽車，亦難認有足以變現之價值，是相對人
    名下之系爭土地及系爭汽車之財產價值合計應為2,037萬626
    元。顯見相對人之資產價值大於債務總額，則相對人之現有
    資產總價值仍足敷清償其前開債務總額。
四、綜上所述，本件相對人之資產大於負債，難認有何不足清償
    債務之情事，核與宣告破產之要件不符，聲請人聲請宣告破
    產，為無理由，應予駁回。
五、依破產法第5條、民事訴訟法第95條、第78條，裁定如主文
中　　華　　民　　國　　111 　年　　12　　月　　 6　　日
      　          民事第五庭    法　官　周玉珊
正本係照原本作成。
如對本裁定抗告須於裁定送達後10日內向本院提出抗告狀。
中　　華　　民　　國　　111 　年　　12　　月　　7 　　日
                                書記官　林秀敏
附表：（土地）
編號 地段 地號 權利範圍 111年公告現值(新臺幣) 土地價值(新臺幣，小數點以下四捨五入) 1. 高雄市大寮區新庄段 638 全部 17,746,000元 17,746,000元 2. 同上 648 全部 46,529元 46,529元 3. 高雄市大寮區開封段 80 全部 423,060元 423,060元 4. 同上 332 360分之10 73,962元 2,055元 5. 同上 333 360分之10 29,336元 815元 6. 同上 355 360分之10 251,280元 6,980元 7. 同上 386 360分之10 19,939元 554元 8. 同上 387 全部 1,983,500元 1,983,500元 9. 同上 388 2160分之665 292,080元 89,923元 10. 同上 452 全部 1,374,800元 1,374,800元 11. 同上 501 18分之1 130,060元 7,226元 12. 屏東縣潮州鎮延平段 1152 全部 63,984元 63,984元 總價值：     21,745,426元